# 关键审计事项与保留意见

提问人：安好 时间：2019-04-14 06:02:35
请教陈版及各位老师，比如把应收账款减值作为关键审计事项，最终认为应收账款可收回性无法确认，对此发表了保留意见，那么是不是就不能把应收账款减值作为关键审计事项了？印象中关键审计事项都是得到解决的事项。
谢谢！

回答人：chenyiwei
你的理解基本合理。
《中国注册会计师审计准则第 1504 号——在审计报告中沟通关键审计事项》
第十五条：根据《中国注册会计师审计准则第 1502 号--在审计报告中发表非无保留意见》的规定导致非无保留意见的事项，或者根据《中国注册会计师审计准则第 1324 号--持续经营》的规定可能导致对被审计单位持续经营能力产生重大疑虑的事项或情况存在重大不确定性，就其性质而言都属于关键审计事项。然而，这些事项不得在审计报告的关键审计事项部分进行描述，并且本准则第十三条至第十四条的要求不适用于这些情况。注册会计师应当按照适用的审计准则的规定报告这些事项，并在关键审计事项部分提及形成保留（否定）意见的基础部分或与持续经营相关的重大不确定性部分。